臺灣臺北地方法院民事裁定             100年度抗字第290號
抗  告  人  許士麒
相  對  人  渣打國際商業銀行股份有限公司
法定代理人  曾璟璇
上列當事人間本票裁定事件，抗告人對於民國100年10月18日本
院100年度司票字第11137號裁定提起抗告，本院裁定如下：
    主  文
抗告駁回。
抗告程序費用新臺幣壹仟元由抗告人負擔。
    理  由
一、按執票人向本票發票人行使追索權時，得聲請法院裁定後強
    制執行，票據法第123條定有明文。又按本票執票人，依票
    據法第123條規定，聲請法院裁定許可對發票人強制執行，
    係屬非訟事件，法院僅依非訟事件程序，就本票形式之要件
    是否具備予以審查，即為已足。若實體上問題，應依訴訟程
    序另謀解決，尚非屬非訟事件所得審究（最高法院57年台抗
    第76號判例意旨參照）。另按匯票上雖有免除作成拒絕證書
    之記載，執票人仍應於所定期限內，為承兌或付款之提示，
    但對於執票人主張未為提示者，應負舉證之責，此為票據法
    第95條明文，依同法第124條規定，於本票亦準用之。
二、本件相對人執有抗告人簽發如附表所示之本票2紙，付款地
    未載，利息未約定，並免除作成拒絕證書，詎於到期後經提
    示均未獲付款，為此，聲請就上開金額及依法定年息6%計算
    之利息為准許強制執行之裁定等情，並據其提出本票為證，
    原審依首開規定審酌相對人提出之本票後裁定予以准許。
三、抗告人抗告意旨雖略以：相對人係屬惡意取得票據，且本票
    是否經偽造變造尚未明確，又抗告人與相對人間是否存有債
    權債務亦有疑問，況相對人未提示云云。
四、經查，相對人主張上開事實，業據其提出系爭本票2紙為證
    ，原審就系爭本票為形式上之審查，認其已具備本票各記載
    事項合於票據法第120條規定，屬有效之本票，乃裁定准予
    強制執行，並無不合。而抗告人所主張執票人即相對人未提
    示本票部分，因系爭本票屬免除作成拒絕證書之本票，依前
    揭說明，本應由抗告人負舉證責任，而抗告人僅空言主張而
    未提出任何證據證明之，抗告人此部分所辯，尚難採信。至
    其餘抗告人之主張，縱為屬實，然此均核屬實體法上之爭執
    ，揆諸上開說明，應依訴訟程序另謀解決，並非於本件非訟
    事件程序中所得審究。從而，抗告人提起本件抗告，為無理
    由，應予駁回。爰裁定如主文。
四、據上論結，本件抗告為無理由，爰依非訟事件法第21條第2
    項、第24條第1項、第46條，民事訴訟法第495條之1第1項、
    第449條第1項、第78條，裁定如主文。
中    華    民    國   100    年    11    月    17    日
                  民事第五庭    審判長法  官  薛中興
                                      法  官  郭顏毓
                                      法  官  羅月君
┌──────────────────────────┐
│附表：                                              │
├──┬──────┬─────────┬──────┤
│編號│發  票  日  │票面金額（新台幣）│到  期  日  │
├──┼──────┼─────────┼──────┤
│001 │100年5月20日│5,983,848元       │100年5月20日│
├──┼──────┼─────────┼──────┤
│002 │100年5月20日│1,000,000元       │100年5月20日│
└──┴──────┴─────────┴──────┘
以上正本係照原本作成
如不服本裁定，應於裁定送達後10日之不變期間內，向本院提出
抗告狀。發票人如主張本票係偽造、變造者，應於接到本裁定後
20日之不變期間內，對執票人向本院另行提起確認債權不存在
之訴。
中    華    民    國   100    年    11    月    17    日
                                      書記官  王文心